臺灣臺東地方法院刑事判決
110年度易字第99號
公  訴  人  臺灣臺東地方檢察署檢察官
被      告  管玉梅




上列被告因妨害公務案件，經檢察官提起公訴（109年度偵字第2
993號），於本院準備程序進行中，被告就被訴事實為有罪之陳
述且與檢察官達成合意，經檢察官聲請改依協商程序而為判決，
本院裁定改行協商程序，並判決如下：
    主      文
管玉梅犯妨害公務執行罪，處拘役參拾日，如易科罰金，以新臺
幣壹仟元折算壹日。緩刑貳年，並應於判決確定後壹年內向公庫
支付新臺幣捌仟元。
    事實及理由
一、本件犯罪事實及證據，除證據部分應補充被告管玉梅於本院
    行準備程序時之自白與陳述者外，其餘均同於起訴書之記載
    ，茲均引用之（如附件）。　
二、本件經檢察官與被告於審判外達成協商之合意且被告已認罪
    ，其合意內容為：被告犯刑法第135條第1項之對依法執行職
    務公務員施強暴罪，處拘役30日，如易科罰金，以新臺幣（
    下同）1,000元折算1日。緩刑2年，並應於判決確定後1年內
    向公庫支付8,000元。經查，上開協商合意並無刑事訴訟法
    第455條之4第1項所列情形之一，檢察官聲請改依協商程序
    而為判決，本院爰不經言詞辯論，於協商合意範圍內為協商
    判決，合予敘明。
三、應適用之法條：刑事訴訟法第455條之2第1項、第455條之4
    第2項、第455條之8、第454條第2項，刑法第135條第1項、
    第41條第1項前段、第74條第1項第1款、第2項第4款，刑法
    施行法第1條之1第1項。
四、本判決除有刑事訴訟法第455條之4第1項第1款、第2款、第4
    款、第6款、第7款所定情形之一，或違反同條第2項之規定
    者外，檢察官與被告均不得上訴。
五、如有前項得上訴之情形，得自收受判決送達之日起20日內，
    向本院提出上訴書狀，上訴於第二審法院。
本案經檢察官謝慧中提起公訴，檢察官馮興儒到庭執行職務。
中　　華　　民　　國　　111 　年　　2　　月　　15　　日
                  刑事第一庭    法  官  施伊玶
以上正本證明與原本無異。
本判決不得上訴。但有刑事訴訟法第455條之4第1項第1款、第2
款、第4款、第6款、第7款所定情形，或協商判決違反同條第2項
之規定者，如不服本判決，應於收受送達後20日內向本院提出上
訴書狀，並應敘述具體理由；其未敘述上訴理由者，應於上訴期
間屆滿後20日內向本院補提理由書（均須按他造當事人之人數附
繕本）。「切勿逕送上級法院」。告訴人對於本判決如有不服，
請書具不服之理由狀，請求檢察官上訴，其上訴期間之計算係以
檢察官收受判決正本之日期為準。
　　　　　　　　　              書記官  劉嘉綸
中　　華　　民　　國　　111 　年　　2 　　月　　15　　日

附錄本案所犯法條　　　　
中華民國刑法第135條
對於公務員依法執行職務時，施強暴脅迫者，處3年以下有期徒
刑、拘役或9千元以下罰金。
意圖使公務員執行一定之職務或妨害其依法執行一定之職務或使
公務員辭職，而施強暴脅迫者，亦同。
犯前2項之罪，因而致公務員於死者，處無期徒刑或7年以上有期
徒刑；致重傷者，處3年以上10年以下有期徒刑。　
附件：
臺灣臺東地方檢察署檢察官起訴書
                                     109年度偵字第2993號
　　被　　　告　管玉梅　女　57歲（民國00年0月00日生）
　　　　　　　　　　　　住彰化縣○○鄉○○村○○○路000
　　　　　　　　　　　　　號
　　　　　　　　　　　　國民身分證統一編號：Z000000000號
上列被告因妨害公務案件，已經偵查終結，認應提起公訴，茲將
犯罪事實及證據並所犯法條分敘如下：
　　　　犯罪事實
一、管玉梅因與其雇主黃采葳有勞資糾紛，雙方於民國109年10
    月17日12時許，在臺東縣○○市○○街00號發生爭執，管玉梅並
    在屋內拒不離去，臺東縣警察局臺東分局南王派出所所長蔡
    君柔及警員龔冠瑜值勤接獲通報，到場處理糾紛，詎管玉梅
    雖明知蔡君柔、龔冠瑜為依法執行公務之警員，因堅持進入
    屋內拿取物品，竟基於妨害公務之犯意，於同日12時36分許
    ，在上址屋內以手揮打並身體衝撞、推擠蔡君柔，致蔡君柔
    受有右手肘3*3.5公分皮下紅腫及0.5*0.5公分皮膚破損傷（
    所涉傷害部分，未據告訴），以此方式對現場依法執行職務
    之警員蔡君柔施以強暴。
二、案經臺東縣警察局臺東分局報告偵辦。
　　　　證據並所犯法條
一、證據清單及待證事實：
編號 證據名稱 待證事實 1 被告管玉梅於警詢及偵查中之供述 坦承其有於上開時、地在場，並因薪資糾紛拒絕離去，員警隨後到場處理之事實。 2 證人蔡君柔於警詢中之證述 證明全部犯罪事實。 3 警員密錄器錄影光碟及臺東縣警察局臺東分局109年11月21日信警偵字第1090032758號函所附職務報告1份 證明全部犯罪事實。 4 臺東縣警察局臺東分局南王派出所所長蔡君柔109年10月17日出具之職務報告1紙 證明全部犯罪事實。 5 臺北榮民總醫院臺東分院診斷證明書1紙 證明警員蔡君柔因被告之攻擊行為受有前揭傷害之事實。 
二、核被告管玉梅所為，係犯刑法第135條第1項之對依法執行職
    務公務員施強暴罪嫌。另報告意旨認被告於上開時、地辱罵
    員警「不要臉」，涉犯刑法第140條第1項之侮辱公務員罪嫌
    。按犯罪事實應依證據認定之，無證據不得認定犯罪事實，
    刑事訴訟法第154條第2項定有明文。再認定不利於被告之事
    實，須依積極證據，苟積極證據不足為不利於被告事實之認
    定時，即應為有利於被告之認定，最高法院30年上字第816
    號判例可資參照。經查：依警員蔡君柔及龔冠瑜之密錄器錄
    影內容所示，並未錄到被告辱罵警員「不要臉」部分，此有
    前揭錄影檔案及警員職務報告1份在卷可憑，是被告是否有
    辱罵警員「不要臉」，證據尚有不足，此外，復查無其他積
    極證據足認被告有何之侮辱公務員犯行，揆諸上揭法條及判
    例意旨，應認其罪嫌不足，而此部分與前揭起訴對依法執行
    職務公務員施強暴部分，有裁判上一罪之關係，爰不另為不
    起訴之處分，附此敘明。。
三、依刑事訴訟法第251條第1項提起公訴。
　　此　致
臺灣臺東地方法院
中　　華　　民　　國　 110　　年　　3 　　月　　8 　　日
                               檢  察  官    謝慧中
本件證明與原本無異
中　　華　　民　　國　 110　　年　　3 　　月　　17　　日
                               書  記  官    廖承志 
附錄本案所犯法條全文
中華民國刑法第135條
對於公務員依法執行職務時，施強暴脅迫者，處 3 年以下有期
徒刑、拘役或 9 千元以下罰金。
意圖使公務員執行一定之職務或妨害其依法執行一定之職務或使
公務員辭職，而施強暴脅迫者，亦同。
犯前 2 項之罪，因而致公務員於死者，處無期徒刑或 7 年以上
有期徒刑；致重傷者，處 3 年以上 10 年以下有期徒刑。